臺灣高等法院臺中分院刑事裁定　
111年度聲字第487號
聲  請  人  臺灣高等檢察署臺中檢察分署檢察官     
受  刑  人  林祺軒



上列聲請人因受刑人數罪併罰有二裁判以上，聲請定其應執行之
刑（聲請案號：111年度執聲字第141號），本院裁定如下：
    主  文
林祺軒因犯如附表所示各罪所處之刑，應執行有期徒刑壹年壹月
。
    理  由
一、聲請意旨略以：受刑人林祺軒因詐欺數罪，先後經判決確定
    如附表。數罪中雖有刑法第50條第1項但書所列情形，惟受
    刑人已請求檢察官聲請定應執行刑，有臺灣臺中地方檢察署
    民國111年1月10日是否請求定應執行刑調查表足稽，應依刑
    法第50條第2項、第53條及第51條第5款規定，定其應執行之
    刑，爰依刑事訴訟法第477條第1項規定聲請定其應執行刑等
    語。
二、按裁判確定前犯數罪者，併合處罰之。但有下列情形之一者
    ，不在此限：一、得易科罰金之罪與不得易科罰金之罪。二
    、得易科罰金之罪與不得易服社會勞動之罪。三、得易服社
    會勞動之罪與不得易科罰金之罪。四、得易服社會勞動之罪
    與不得易服社會勞動之罪。前項但書情形，受刑人請求檢察
    官聲請定應執行刑者，依第51條規定定之，刑法第50條定有
    明文。故若受刑人就其所犯數罪所處之各刑，有刑法第50條
    第1項但書之情形 ，而欲一同併合處罰時，應由受刑人請求
    檢察官向法院聲請定應執行刑，檢察官不得自行依職權逕向
    法院聲請，以維受刑人之權益。
三、查本件受刑人林祺軒因詐欺等罪，經臺灣基隆地方法院、臺
    灣雲林地方法院及本院先後判處如附表所示之刑，均經確定
    在案，有該案件判決書及其臺灣高等法院被告前案紀錄表在
    卷可稽。而受刑人所犯如附表所示之各罪，編號1所示之罪
    為得易科罰金、得易服社會勞動之罪，編號2至3所示之罪則
    為不得易科罰金、得易服社會勞動之罪，合於刑法第50條第
    1項但書之情形。茲檢察官依受刑人林祺軒之請求聲請合併
    定其應執行之刑，有卷附受刑人111年1月10日「刑法第50條
    第1項但書案件是否請求定應執行刑調查表」可稽，本院審
    核認聲請為正當。復依最高法院110年度台抗大字第489號大
    法庭裁定意旨：「定應執行刑，不僅攸關國家刑罰權之行使
    ，於受刑人之權益亦有重大影響，除顯無必要或有急迫情形
    外，法院於裁定前，允宜予受刑人以言詞、書面或其他適當
    方式陳述意見之機會，程序保障更加周全。」本院函知受刑
    人於文到後5日內陳述意見，受刑人於111年2日18日親自收
    受本院函文後，惟迄至本院裁定前仍未表示意見，有本院11
    1年2月11日111中分高刑竟111聲487字第01363號刑事庭函（
    稿）、送達證書、收狀資料查詢清單、收文資料查詢清單各
    1份在卷（見本院卷第61、65、67、69頁）可稽。是以，本
    院衡酌受刑人人格、所犯各罪侵害法益之異同（均參加同一
    詐欺集團之犯罪組織而為編號2、3之詐欺取財犯罪）、對侵
    害法益之加重效應及時間、空間之密接程度（按受刑人所為
    上開犯行均係集中於109年5月間），刑罰邊際效應隨刑期而
    遞減及其所生痛苦程度隨刑期而遞增，暨考量受刑人復歸社
    會之可能性，而為整體評價後，爰定應執行刑如主文所示。
四、末按各罪之刑有已執行之部分，自不能重複執行，應由檢察
    官於指揮執行時扣除之，此與定應執行刑之裁定無涉（最高
    法院86年度台抗字第472號裁定意旨參照）。核本件附表編
    號1所示之罪，雖已由臺灣新竹地方檢察署以110年度執助字
    第489號執行完畢（參卷附臺灣高等法院被告前案紀錄表）
    ，但依上述最高法院裁定意旨，均視為尚未執行完畢，而應
    與附表編號2至3所示尚未執行完畢之罪合併定其應執行之刑
    ，已執行完畢部分再由檢察官於指揮執行時扣除之，併此敘
    明。
據上論斷，應依刑事訴訟法第477條第1項，刑法第53條、第51條
第5款，裁定如主文。 
中　　華　　民　　國　　111 　年　　3 　　月　　9 　　日
            刑事第九庭  審判長法　官　紀　文  勝
                              法　官　紀  佳  良
                              法　官　賴  妙  雲
以上正本證明與原本無異。
如不服本裁定，應於收受送達後5日內向本院提出抗告書狀。因
疫情而遲誤不變期間，得向法院聲請回復原狀。

                              書記官  林  玉  惠
　　　　　　　　　　　　　　　
中　　華　　民　　國　　111 　年　　3 　　月　　9 　　日
受刑人林祺軒執行刑案件一覽表
編號  1  2 3 罪名  組織犯罪防制條例 詐欺 詐欺  宣告刑   有期徒刑5月 有期徒刑6月 有期徒刑6月 犯罪日期   109年5月間某日 109.05.15 109.05.17 偵查(自訴)機關年度及案號  基隆地檢109年度 偵字第3466號 雲林地檢109年度 偵字第6065號 臺中地檢110年度偵字第1835號 最後 事 實 審 法院 臺灣基隆地方 法院 臺灣雲林地方 法院 臺灣高等法院 臺中分院  案號 109年度金訴字第114號 109年度訴字 第869號 110年度金上訴字第1351號  判決日期 109.12.18  110.03.18 110.11.10 確定判決 法院 臺灣基隆地方 法院 臺灣雲林地方 法院 臺灣高等法院 臺中分院  案號 109年度金訴字第114號 109年度訴字 第869號 110年度金上訴字第1351號  確定判決日期 110.01.21 110.04.20 110.12.13 得易科、易服社勞否之案件  得易科 得社勞 不得易科 得社勞 不得易科 得社勞 備註  基隆地檢110年度執字第749號 （已執畢） 雲林地檢110年度執字第1106號 臺中地檢111年度執字第464號